---
title: "Tema 1 Boletin"
subtitle: Tratamiento de Datos. Grado en Ciencia de Datos- UV
author: "David Alejandro Pedroza De Jesús"
#Pone la fecha de generación del documento
date:  "`r Sys.Date()`"  #Pondría la fecha del día actual
# Para que en lugar de "Contents" ponga "Indice" al incluir la tabla de contenido

params:
  lang: ES
lang: "`r switch(params$lang, ES = 'es-ES', EN = 'en-US')`"

output:
  pdf_document:
    toc: yes
    toc_depth: 3
    number_sections: yes
  html_notebook:
    echo: yes
    number_sections: yes
    toc: yes
  html_document:
    echo: yes
    number_sections: yes
    theme: lumen
    toc: yes
language:
  label:
    fig: 'Figura '
    tab: 'Tabla '
    eq: 'Ecuación '
    thm: 'Teorema '
    lem: 'Lema '
    def: 'Definición '
    cor: 'Corolario '
    prp: 'Proposición '
    exm: 'Ejemplo '
    exr: 'Ejercicio '
    proof: 'Demostración. '
    remark: 'Nota: '
    solution: 'Solución. '

---


```{r setup, cache = F, echo = F, message = F, warning = F, tidy = F}

# CONFIGURACIÓN GENERAL
library(knitr)
options(width = 100)
# Opciones generales chunks
opts_chunk$set(echo=T,message = F, error = F, warning = F, comment = NA, fig.align = 'center', dpi = 100, tidy = F, cache.path = '.cache/', fig.path = './figure/')

#options(xtable.type = 'html')
knit_hooks$set(inline = function(x) {
  
  if(is.numeric(x)) {
    round(x, getOption('digits'))
  } else {
    paste(as.character(x), collapse = ', ')
  }
})
#knit_hooks$set(plot = knitr:::hook_plot_html)
```

1. Considera los conjuntos de datos mammals del paquete MASS y Animals2 del paquete robustbase.

a. Mira la las características de ambos conjuntos usando la ayuda.
b. Usa las funciones dim, head, tail, str para una primera visión de los conjuntos de datos.
c. Muestra los nombres de las filas y las columnas (rownames, colnames)
d. Usa la función intersect y almacena en la variable commonAnimals los aminales que aparezcan
en ambos conjuntos
e. Usa setdiff para averiguar qué animales no están en ambos conjuntos. ¿Cuántos son ?. ¿Qué tipo
de animales son?
f. Determina las diferencia entre los animales que no aparecen en ambos conjuntos.

```{r}
library(MASS)
library(robustbase)
data("mammals")
data("Animals2")
#a Veremos que nos dice el comando ayuda
help(mammals)#Relacion entre el tamaño del cuerpo y el cerebro
help(Animals2)#La misma relacion pero tiene 65 especies

#b
#Para el conjunto mammals
dim(mammals)
head(mammals)
tail(mammals)
str(mammals)

#Para el otro conjunto
dim(Animals2)
head(Animals2)
tail(Animals2)
str(Animals2)

#c
#Vamos a ver los nombres de mammals
rownames(mammals)
colnames(mammals)

#Vamos a ver los nombres de Animals2
rownames(Animals2)
colnames(Animals2)

#d
#Debemos usar la función con el nombre de las filas
commonAnimals <- intersect(rownames(Animals2), rownames(mammals))

#e
#Ahora haremos lo contrario con setdiff
anifalt<-setdiff(rownames(Animals2), rownames(mammals))
anifalt#Podemos ver que son dinosaurios y animales articos

#f
#Si nos fijamos el las criaturas que son discordantes son dinosaurios o animales
#articos, salvo por el topo.


```


